# 请教陈版：关于大小股东同时增资导致大股东丧失控制权的会计处理

提问人：沙风 1978 时间：2014-05-13 19:46:48
陈版您好： 现有一家企业，大小股东原持股比例分别为85%、15%， 2014 年股东双方同时增资，增资后导致持股比例变为49%及51%，至此大股东对该企业由控制变为重大影响，对于该事项，个别报表层面应如何处理？合并报表层面是否仅需要根据解释四号的原则进行处理？
非常感谢！

回答人：chenyiwei
1 、合并报表层面，直接按解释 4 号第四条所述相关原则处理。 2 、个别报表层面需分拆为三步： 第一步是母公司和少数股东按原股权比例（85:15）增资，两方股东增资总额等于双方实际增资额之和，但比例模拟为 85 ： 15 ，按照母公司的模拟增资款增加长期股权投资成本； 第二步是母公司将第一步处理后的 36 ％股权转让给少数股东并丧失控制权，转让价款等于上述第一步中母公司模拟出资额与实际出资额之差，并按第一步处理后长期股权投资的（36/85）结转投资成本，两者差额确认处置损益； 第三步是就剩余 49 ％股权的投资成本为基础进行模拟权益法追溯调整。